Kaique Quilles Gomes

Brésilien, São Paulo, SP - Brésil



Email: kaiquegg@gmail.com

Site web: https://kaiqueqg.github.io/cv/

Linkedin: /kaiquequillesgomes

Développeur Full-stack avec plus de 12 ans d'expérience professionnelle en C/C++, C# .NET (Framework, NET Core et .NET 6), ReactJS, JavaScript, CSS, SASS, Typescript, SQL Server, et une connaissance générale en MongoDB, React Native et Angular.

Récemment, j'ai élargi mes compétences dans le domaine du cloud, tel que les **Services AWS** (Lambda, API Gateway, DynamoDB, SNS, SQS), tout en approfondissant les pratiques **DevOps** en utilisant **Docker**, **Kubernetes**, **Jenkins et Terraform**.

Je suis couramment anglais, intermédiaire en français et débutant en italien.

Pour démontrer mes compétences, j'ai développé un projet personnel disponible sur GitHub et Docker Hub. https://github.com/kaiqueqg/https://hub.docker.com/repositories/kaiqueqg

Expérience Professionnelle

BTG Pactual

Développeur de Logiciels - Nov 2023 - Jan 2024

• J'ai travaillé en tant que développeur full-stack pour les Services Cloud AWS, C# .NET, ReactJs.

ACRELEC

Développeur de logiciels - janvier 2021 - mars 2022

- J'ai collaboré au développement d'un système de Point de Vente (POS) pour les hamburgers, gérant les commandes, l'envoi des demandes en cuisine et le traitement des paiements.
- En tant que développeur Full-stack, mes principales responsabilités comprenaient l'amélioration du système par le développement de nouvelles fonctionnalités et la refonte de l'interface utilisateur (UI) en utilisant ReactJS, ainsi que l'intégration avec un système de commandes mobile.
- De plus, j'ai travaillé sur la mise en œuvre de fonctionnalités de promotions et de réductions, la correction d'erreurs de manipulation de commandes en Python et l'optimisation des requêtes dans la base de données MySQL.
- Au quotidien, nous suivions des méthodologies agiles, telles que les Sprints et le Kanban, en mettant l'accent sur la collecte des exigences, l'attribution de points aux activités et la réalisation de tests rigoureux pour garantir la qualité du système.

ITAÚ

Développeur de logiciels - septembre 2019 - novembre 2020

• J'ai joué le rôle de développeur Full-stack, travaillant sur de nouvelles exigences, ainsi que sur la maintenance du système existant utilisé par l'équipe chargée de la sécurité de toutes les agences de la banque Itaú.

Les principales parties sur lesquelles j'ai travaillé étaient en back-end avec C# .Net, en utilisant des normes telles que DDD et Repository, en front-end avec JavaScript et en utilisant une base de données SQL Server.

Tout le travail était géré à travers des Sprints avec des scores de Fibonacci.

De plus, j'ai effectué des tâches de manière indépendante, telles que :

- Une machine à états pour remplacer le travail des employés qui sélectionnent manuellement quelles entreprises pouvaient planifier des rendez-vous et à quels horaires elles pouvaient visiter les agences. Le logiciel devait, à partir d'un diagramme de flux complexe précédemment élaboré avec la direction du service, accepter ou refuser les demandes de maintenance des autres entreprises dans les agences de la banque Itaú.
- Une machine à états, qui devait remplacer le travail manuel qui durait des semaines, effectué chaque fin d'année, et qui mobilisait de nombreux employés pour réaliser la mise à jour des fournisseurs de services et d'équipements pour les agences. Le logiciel a effectué la mise à jour de milliers de fournisseurs, en révélant également des incohérences dans les enregistrements précédents, nécessitant des ajustements car la livraison de la mise à jour avait une échéance.
- Un logiciel pour gérer un autre système d'envoi de messages d'avertissement en période de COVID 19 aux agences sélectionnées.

AFRESP

Développeur de logiciels - mai 2018 - septembre 2019

• Développement du système en C# Windows Forms et SQL Server, utilisé en interne pour le contrôle des informations sur les plans

de santé et autres avantages utilisés par les inspecteurs des impôts affiliés à l'association.

RDI SOFTWARE

Développeur de logiciels - juillet 2014 - juin 2015

- J'ai principalement travaillé sur le développement et la maintenance du logiciel utilisé par McDonald's dans le monde entier pour le contrôle de la cuisine et des commandes dans les restaurants. Le travail comprenait le développement en C/C++, à la fois en back-end et en front-end, notamment la mise en œuvre de nouvelles promotions, la correction d'erreurs et la création de nouvelles fonctionnalités.
- J'ai également travaillé au sein de l'équipe de développement du nouveau système en C# .Net, destiné à remplacer progressivement le logiciel le plus ancien.

TOTVS

Technicien en Recherche et Développement - juillet 2012 - juillet 2014

 Développement d'une machine virtuelle en C/C++ et QT pour le langage propriétaire de l'entreprise (ADVPL). Résolution de problèmes de compilation et d'exécution, création de projets à l'aide de CMake. Réunions quotidiennes de l'équipe pour la clarification et la planification des activités.

Formation Académique

Baccalauréat en Génie Informatique

Langues

Portugais : Langue maternelle

Anglais : CourantFrançais : IntermédiaireItalien : Débutant